【裁判字號】    98,訴,2941
【裁判日期】    980930
【裁判案由】    毒品危害防制條例
【裁判全文】
臺灣臺中地方法院刑事判決              98年度訴字第2941號
公  訴  人  臺灣臺中地方法院檢察署檢察官
被      告  甲○○
上列被告因違反毒品危害防制條例案件，經檢察官提起公訴（98
年度毒偵字第3134號），被告於準備程序中就被訴事實為有罪之
陳述，受命法官於聽取當事人之意見後，由本院合議庭裁定以簡
式審判程序判決如下：
    主    文
甲○○施用第一級毒品，處有期徒刑拾月；扣案之第一級毒品海
洛因壹包（鑑驗用餘淨重零點壹肆參公克）沒收銷燬之。又施用
第二級毒品，處有期徒刑陸月；扣案之第二級毒品甲基安非他命
壹包（鑑驗用餘淨重零點壹參柒公克）沒收銷燬之。應執行有期
徒刑壹年貳月；扣案之第一級毒品海洛因壹包（鑑驗用餘淨重零
點壹肆參公克）、第二級毒品甲基安非他命壹包（鑑驗用餘淨重
零點壹參柒公克）均沒收銷燬之。
    犯罪事實及理由
一、甲○○前於民國八十八年間因施用毒品案件，經臺灣士林地
    方法院裁定送觀察、勒戒後，認無繼續施用毒品之傾向，由
    臺灣士林地方法院檢察署檢察官以八十八年度毒偵字第一一
    六二號為不起訴處分確定；其又於八十九年間因連續施用第
    一、二級毒品案件，經法院裁定送觀察、勒戒後，認有繼續
    施用毒品之傾向，令入戒治處所施以強制戒治並提起公訴，
    強制戒治部分，已於九十一年四月二十日強制戒治期滿，提
    起公訴部分則經法院各判處有期徒刑八月、六月，應執行有
    期徒刑一年確定；其又因偽造貨幣、偽造文書等案件，經法
    院分別判處有期徒刑三年、一年四月確定，嗣再經法院就上
    開四罪定應執行刑有期徒刑五年確定；其復因竊盜、施用第
    一級毒品等案件，經法院分別判處有期徒刑二年六月、十月
    確定，嗣再經法院就上開二罪定應執行刑為有期徒刑二年十
    月確定，上開罪刑經接續執行後，於九十六年五月二十四日
    經假釋付保護管束（假釋付保護管束期滿日期為九十八年九
    月二十一日，本案未構成累犯）。詎甲○○仍不知悛悔警惕
    ，於前開觀察勒戒、強制戒治執行完畢後五年內各再因施用
    毒品案件經依法追訴處罰後，另基於施用第一級毒品之犯意
    ，於九十八年七月二十二日十六時許，在臺中市地點不詳之
    公園，以將第一級毒品海洛因摻水用注射針筒注射之方式，
    非法施用第一級毒品海洛因一次；其另基於施用第二級毒品
    之犯意，於九十八年七月二十三日二十一時許，在其位於臺
    中縣大里市○○路六一巷一六號四樓居處，以將第二級毒品
    甲基安非他命置於錫箔紙上加熱燒烤，使之產生煙霧後，再
    以口鼻吸取其煙氣之方式，非法施用第二級毒品甲基安非他
    命一次，嗣於翌日（二十四日）十九時四十分許，在臺中縣
    大里市○里路二八二號前經警查獲，且經警持法院核發之搜
    索票在其所使用之車號ＩＮＭ─六八七號機車置物箱內扣得
    其所有、分別供前揭施用之第一級毒品海洛因一包（淨重○
    點一四八公克，鑑驗用餘淨重○點一四三公克）及第二級毒
    品甲基安非他命一包（淨重○點一三八公克，鑑驗用餘淨重
    ○點一三七公克），且經警採集其尿液送往詮昕科技股份有
    限公司以氣相層析質譜儀法檢驗結果，確呈第一級毒品海洛
    因於人體代謝後之可待因、嗎啡陽性反應，及第二級毒品甲
    基安非他命於人體代謝後之甲基安非他命陽性反應，因而查
    悉上情。
二、本案證據：
  (一)被告甲○○於警詢、偵查及本院審理時之自白。
  (二)詮昕科技股份有限公司九十八年八月十二日尿液檢驗報告、
    臺中縣警察局霧峰分局毒品尿液真實姓名對照表各一紙。
  (三)卷附行政院衛生署草屯療養院九十八年七月三十日草療鑑字
    第○九八○七○○二一三號鑑定書。
  (四)扣案之第一級毒品海洛因一包（淨重○點一四八公克，鑑驗
    用餘淨重○點一四三公克）、第二級毒品甲基安非他命一包
    （淨重○點一三八公克，鑑驗用餘淨重○點一三七公克）。
  (五)卷附本院九十八年度聲搜字第二九二四號搜索票、搜索扣押
    筆錄及扣押物品目錄表一紙。
  (六)卷附臺灣臺中地方法院檢察署刑案資料查註紀錄表、臺灣高
    等法院被告前案紀錄表（證明被告前揭觀察勒戒、強制戒治
    執行完畢且嗣因施用毒品經依法追訴處罰判刑確定之事實）
    。
三、按海洛因、甲基安非他命分屬毒品危害防制條例第二條第二
    項第一款、第二款所指之第一級、第二級毒品，不得非法持
    有、施用。核被告所為，係犯毒品危害防制條例第十條第一
    項、第二項之施用第一級毒品、第二級毒品罪。被告持有前
    揭第一、二級毒品之低度行為，分別為施用之高度行為所吸
    收，不另論罪。被告所犯前開二罪間，犯意各別、行為互殊
    ，應予分論併罰。次按假釋中因故意更犯罪，受有期徒刑以
    上刑之宣告者，於判決確定後六月以內，撤銷其假釋。但假
    釋期滿逾三年者，不在此限。刑法第七十八條第一項定有明
    文。次按「累犯之成立，以曾受有期徒刑之執行完畢，或受
    無期徒刑或有期徒刑一部之執行而赦免後，五年以內再犯有
    期徒刑以上之罪為要件。如在假釋中因故意更犯罪，受有期
    徒刑以上刑之宣告者，依刑法第七十八條第一項之規定，經
    撤銷其假釋者，則其刑罰尚未執行完畢，自無由成立累犯」
    （最高法院八十七年度臺非字第八七號、九十年度臺非字第
    二九八號判決意旨參照）。又「檢察官倘未依法於前揭六月
    以內之法定期間，為撤銷假釋之聲請，則該前案於本件判決
    確定六個月後，因未撤銷假釋固應認為已執行完畢，但此非
    原法院於審理時所能預知並為調查，自無從為被告是否構成
    累犯之認定，亦不能以事後因特別之原因，未將假釋撤銷而
    回溯的指摘原判決違法（參見最高法院八十五年度臺非字第
    三九一號判決，亦同此旨）。經查，被告前於八十九年間因
    連續施用第一、二級毒品案件，經法院裁定送觀察、勒戒後
    ，認有繼續施用毒品之傾向，令入戒治處所施以強制戒治並
    提起公訴，提起公訴部分經法院各判處有期徒刑八月、六月
    ，應執行有期徒刑一年確定；其又因偽造貨幣、偽造文書等
    案件，經法院分別判處有期徒刑三年、一年四月確定，嗣再
    經法院就上開四罪定應執行刑有期徒刑五年確定；其復因竊
    盜、施用第一級毒品等案件，經法院分別判處有期徒刑二年
    六月、十月確定，嗣再經法院就上開二罪定應執行刑為有期
    徒刑二年十月確定，上開罪刑經接續執行後，於九十六年五
    月二十四日經假釋付保護管束，假釋付保護管束期滿日期為
    九十八年九月二十一日等情，有臺灣臺中地方法院檢察署刑
    案資料查註紀錄表、臺灣高等法院被告前案紀錄表各一件附
    卷可稽，則被告本案施用第一、二級毒品之犯行，既於假釋
    期間中所犯，依前開說明，均不構成累犯，附此敘明。爰審
    酌被告前有偽造貨幣、偽造文書、竊盜及施用第一、二級毒
    品等刑事犯罪紀錄，有如前述，堪認被告素行不佳且屢有施
    用毒品之不良紀錄，被告仍不知悛悔警惕，未能從中記取教
    訓，深切體認毒品危害己身健康之鉅，屢蹈前愆，仍再次趁
    隙施用第一級、第二級毒品而為本案犯行，足見被告自制能
    力尚有未足，實有令其接受相當期間監禁教化之必要，以促
    其及早矯正吸毒惡習，再兼衡酌施用毒品固戕害個人健康至
    鉅，然就他人權益之侵害仍屬有限，及其犯後均坦承犯行之
    犯罪後態度，暨其犯罪動機、目的、手段等一切情狀，分別
    量處如主文所示之刑，並定其應執行之刑，以示懲儆。又扣
    案之第一級毒品海洛因一包（鑑驗用餘淨重○點一四三公克
    ）、第二級毒品甲基安非他命一包（鑑驗用餘淨重○點一三
    七公克），分別為毒品危害防制條例第二條第二項第一、二
    款所列之第一、二級毒品，均應依毒品危害防制條例第十八
    條第一項前段之規定，宣告沒收銷燬之。至於扣案之海洛因
    、甲基安非他命鑑驗用罄部分，因已不復存在，自不為沒收
    之諭知。另扣案之手機一支（含SIM卡一張），並無積極證
    據證明與被告本案施用毒品犯行有何關聯，且非屬違禁物，
    自無從宣告沒收，附此敘明。
四、應適用之法條：依刑事訴訟法第二百七十三條之一第一項、
    第二百九十九條第一項前段、第三百十條之二、第四百五十
    四條第一項，毒品危害防制條例第十條第一項、第二項、第
    十八條第一項前段，刑法第十一條、第五十一條第五款，判
    決如主文。
五、如不服本判決，應於判決送達後十日內，向本院提出上訴狀
    （應敘述具體理由並附繕本；上訴書狀如未敘述理由，應於
    上訴期間屆滿後二十日內補提理由書於本院，並均須按他造
    當事人之人數附繕本，切勿逕送上級法院），上訴於臺灣高
    等法院臺中分院。
中    華    民    國    98    年    9     月    30    日
                  刑事第十四庭    法  官  何世全
以上正本證明與原本無異。
如不服本判決，應於收受送達後10日內向本院提出上訴書狀，並
應敘述具體理由；其未敘述上訴理由者，應於上訴期間屆滿後20
日內向本院補提理由書（均須按他造當事人之人數附繕本）「切
勿逕送上級法院」。
                                  書記官  陳建分
中    華    民    國    98    年    9     月    30    日
附錄論罪科刑法條：
毒品危害防制條例第十條
施用第一級毒品者，處六月以上五年以下有期徒刑。
施用第二級毒品者，處三年以下有期徒刑。


司法院資訊處製作；財團法人民間司法改革基金會備份。
